臺灣臺中地方法院刑事判決
110年度易字第647號
公  訴  人  臺灣臺中地方檢察署檢察官
被      告  李洂丞（原名李文忠）




上列被告因竊盜案件，經檢察官提起公訴（109年度偵緝字第999
號），本院判決如下：
    主    文
李洂丞犯如附表「主文欄」所示之罪，均累犯，各處如該欄所示
之刑及沒收。應執行有期徒刑伍月，如易科罰金，以新臺幣壹仟
元折算壹日。
    犯罪事實
一、李洂丞意圖為自己不法所有，基於竊盜之犯意，分別於附表
    所示時間，騎乘自行車至附表所示地點，以不明方式破壞如
    附表所示張桂鳳、江宗勳之自小客車車門鎖後(毀損部分未
    據告訴)，竊取如附表所示之車內財物。嗣經張桂鳳、江宗
    勳發覺遭竊乃報警處理，經警調閱監視器錄影比對後查獲上
    情。
二、案經臺中市政府警察局第四分局報告臺灣臺中地方檢察署檢
    察官偵查起訴。
    理    由
一、證據能力部分：
　　按被告以外之人於審判外之陳述，雖不符刑事訴訟法第159 
    條之1至第159條之4之規定，而經當事人於審判程序同意作
    為證據，法院審酌該言詞陳述或書面陳述作成時之情況，認
    為適當者，亦得為證據。當事人、代理人或辯護人於法院調
    查證據時，知有刑事訴訟法第159條第1項不得為證據之情形
    ，而未於言詞辯論終結前聲明異議者，視為有前項之同意，
    刑事訴訟法第159條之5定有明文。本件判決認定犯罪事實所
    引用之被告李洂丞以外之人於審判外之陳述，檢察官、被告
    均表示不爭執，且迄至言詞辯論終結前均未聲明異議，且經
    本院審酌該等證據資料製作時之情況，並無違法不當及證明
    力明顯過低之瑕疵，堪認作為證據應屬適當，依上開規定，
    均具有證據能力。又卷內所存經本院引用為證據之非供述證
    據部分，並無傳聞法則之適用，審酌與本件待證事實間均具
    有關連性，且無證據證明係實施刑事訴訟程序之公務員違背
    法定程序所取得，亦無證據證明有何偽造、變造之情事，復
    經本院踐行調查證據程序，是依刑事訴訟法第158條之4之反
    面解釋，自應認均具有證據能力，得作為證據。
二、認定犯罪所憑之證據及理由：
　　訊據被告矢口否認有何竊盜犯行，辯稱：民國109年2月25日
    凌晨2至3點我在睡覺，我當時住在老闆王鈺雯家，我當天沒
    有外出云云。經查：
  ㈠被害人張桂鳳、江宗勳分別放置如附表所示車輛內之財物，
    於附表所示之時間、地點遭竊等情，業據被害人張桂鳳、江
    宗勳分別於警詢證述明確（見偵卷第31至33、35至37頁），
    並有監視器畫面翻拍照片16張、現場照片4張、比對照片6 
    張、截取照片共4張，本院勘驗筆錄及附件截圖在卷可稽（
    見偵卷第39至53、55至57、59、107、111至114頁，本院卷
    第147至169頁），此部分事實堪以認定。
　㈡依本院勘驗案發當時監視器所攝得之文昌街226巷口影像畫面
    ，可知一名男子（下稱甲男）騎乘腳踏車至臺中市○○區○○街
    000巷00號前停下，甲男將腳踏車停在柱子前面（自監視器
    畫面右下方數來第5根柱子），甲男穿長袖外套在休旅車（
    自監視器畫面右下方數來第5部汽車，下稱甲車）左側徘徊
    走動，甲車駕駛座車門被打開，甲車駕駛座車門被關上，甲
    車駕駛座車門被打開，再關上，甲男從甲車駕駛座旁邊走出
    騎樓，騎上腳踏車後離開。再勘驗監視器所攝得之南屯路往
    永春路影像畫面，可見一名男子穿黑色外套、卡其色褲子、
    白色鞋子騎乘腳踏車經過等情，有本院勘驗筆錄及附件截圖
    在卷可稽（見本院卷第第147至169頁），而文昌街226巷口
    影像畫面之甲男與南屯路往永春路影像畫面之男子穿著及使
    用之交通工具相同，其髮型為約略旁分、五官立體且臉型消
    瘦，應為同一人。被告雖否認前揭監視錄影畫面中之男子為
    自己云云，然前開身穿黑色外套、卡其色褲子、白色鞋子之
    男子之臉型輪廓、髮型、兔唇、眉毛，均與被告之刑事檔案
    照片長相特徵相符，此有前揭監視器錄影畫面擷取照片（見
    本院卷第165、167頁）及被告之刑事檔案照片（見偵卷第59
    頁）在卷可參，再佐以證人證人王鈺雯於本院審理時證稱：
    偵緝卷第111頁照片因為有一點像被告，臉形瘦瘦的、臉頰
    凹陷等語（見本院卷217頁）。足見監視器畫面中所出現之
    犯嫌即為被告無誤。
　㈢證人王鈺雯雖於本院審理時證稱：109年被告有住我家，我不
    記得日期，只記得大概是冬天，因為工作時是穿長袖，不記
    得確切幾月，被告住我家的時候晚上應該是沒有跑出去等語
    （見本院卷第213至215頁）。然證人王鈺雯於本院審理時證
    稱：我不確定109年2月25日被告有無住在我家，對於被告實
    際上生活起居並不清楚等語（見本院卷第217、219頁），可
    知證人王鈺雯上開證詞，無法確認被告案發當時是否居住在
    證人王鈺雯住處，又證人王鈺雯與被告具有親屬情誼，是證
    人王鈺雯所證情節不無刻意迴護被告可能，本與情理無違，
    自無從以之為有利於被告之認定。
　㈣被告雖矢口否認犯行，然被告對於為何前揭監視器畫面中所
    攝得竊嫌之面貌、身形特徵均與其自身相符，且始終無法提
    出合理明確之解釋，故被告前揭所辯，核屬空言卸責之詞，
    不足憑採。
  ㈤綜上所述，本案事證明確，被告上開犯行，已堪認定，應依
    法論科。
三、論罪科刑：
  ㈠核被告所為，均係犯刑法第320條第1項之竊盜罪。被告先後
    竊盜犯行，犯意各別，行為互殊，應予分論併罰。
　㈡被告前因竊盜案件，經本院以107年度中簡字第2598號判決判
    處有期徒刑2月確定，並於108年9月19日因縮刑期滿執行完
    畢出監，有臺灣高等法院被告前案紀錄表在卷可查，被告於
    5年內故意再犯本件有期徒刑以上之各罪，均為累犯。本院
    審酌被告所涉罪質、犯罪情狀，認為如依累犯規定加重最低
    本刑，並不會使被告所受之刑罰超過其所應負擔之罪責，也
    不會使其人身自由因此遭受過苛之侵害，與憲法罪刑相當原
    則及比例原則皆無抵觸，應依刑法第47條第1項規定加重其
    刑。
  ㈢爰以行為人之責任為基礎，審酌被告不思正當途徑賺取財物
    ，竟率爾行竊破壞他人對財產權之支配，所為誠屬不該，犯
    後又矢口否認犯行，態度非佳，兼衡自陳高中肄業之智識程
    度，從事內外牆粉刷工作，離婚，經濟狀況勉持（見本院卷
    第222頁）、所竊財物價值及迄未賠償被害人張桂鳳、江宗
    勳所受損害等一切情狀，分別量處如主文所示之刑，並諭知
    易科罰金之折算標準。暨衡以其所犯2罪之罪質，均為財產
    犯罪，及犯罪動機、手段，犯案之時間等，定其應執行之刑
    ，並諭知易科罰金折算標準。
四、沒收部分：
    按犯罪所得，屬於犯罪行為人者，沒收之。但有特別規定者
    ，依其規定；又其沒收，於全部或一部不能沒收或不宜執行
    沒收時，追徵其價額，刑法第38條之1 第1 項、第3項分別
    定有明文。查未扣案之現金新臺幣1200元、華碩牌平板電腦
    1臺，均為被告本案之犯罪所得，亦未實際發還被害人張桂
    鳳、江宗勳，應依刑法第38條之1第1項前段、第3項規定，
    於被告各次所犯罪名項下，分別宣告沒收，於全部或一部不
    能沒收或不宜執行沒收時，追徵其價額。
據上論斷，應依刑事訴訟法第299條第1項前段，刑法第320條第1
 項、第47條第1項、第41條第1項前段、第51條第5款、第38條之
1 第1項前段、第3項，刑法施行法第1條之1第1項，判決如主文
。
本案經檢察官陳信郎提起公訴，檢察官張依琪、林煒容到庭執行
職務。
中　　華　　民　　國　　110 　年　　12　　月　　27　　日
                  刑事第十四庭  法  官  許慧珍
以上正本證明與原本無異。
如不服本判決應於收受判決後20日內向本院提出上訴書狀，並應
敘述具體理由；其未敘述上訴理由者，應於上訴期間屆滿後20日
內向本院補提理由書（均須按他造當事人之人數附繕本）「切勿
逕送上級法院」。
告訴人或被害人對於判決如有不服得具備理由請求檢察官上訴，
其上訴期間之計算，係以檢察官收受判決正本之日期為準。
                                書記官  謝坤冀
中　　華　　民　　國　　110 　年　　12　　月　　27　　日
附錄本案論罪科刑法條：
中華民國刑法第320條
意圖為自己或第三人不法之所有，而竊取他人之動產者，為竊盜
罪，處5年以下有期徒刑、拘役或50萬元以下罰金。
意圖為自己或第三人不法之利益，而竊佔他人之不動產者，依前
項之規定處斷。
前二項之未遂犯罰之。

附表：
編號 時間 地點 遭竊財物所在位置 失竊財物(新臺幣) 主文欄 1 109年2月25日2時38分許 臺中市○○區○○街000巷00號 被害人張桂鳳所有之車牌號碼0000-00號自小客車 零錢約1200元 李洂丞犯竊盜罪，累犯，處有期徒刑參月，如易科罰金，以新臺幣壹仟元折算壹日。未扣案之犯罪所得新臺幣壹仟貳佰元沒收，於全部或一部不能沒收或不宜執行沒收時，追徵其價額。 2 109年2月25日3時13分許 臺中市○○區○○路0段0000號 被害人江宗勳所有之車牌號碼000-0000號自小客車 華碩牌平板電腦1臺(價值約6000元) 李洂丞犯竊盜罪，累犯，處有期徒刑肆月，如易科罰金，以新臺幣壹仟元折算壹日。未扣案之犯罪所得即華碩牌平板電腦壹臺沒收，於全部或一部不能沒收或不宜執行沒收時，追徵其價額。